最　高　行　政　法　院　裁　定　　　　　　　　　　九十三年度裁字第七八二號
　　抗　告　人　甲○○
右抗告人因與相對人考試院、公務人員保障暨培訓委員會及國立體育學院間銓事件
，對於中華民國九十二年二月二十日臺北高等行政法院九十年度訴字第六九五三號裁
定，提起抗告，本院裁定如左︰
　　主  文
抗告駁回。
抗告訴訟費用由抗告人負擔。
　　理  由
一、本件原法院以：抗告人現職為相對人國立體育學院組員，於民國（下同）八十五
    年十一月十六日原任該校委任第三至第五職等辦事員時，經銓部採其七十年八
    月至七十八年七月計八年少、中校軍職年資提八級，核委任第五職等年功俸
    十級五二○俸點。相對人國立體育學院即依考試院八十五年十一月二十五日八五
    考台組貳一字第○六三六八號令修正發布之「職務列等表」，辦理學校職員改任
    換、考績及職務列等調整行政作業程序，抗告人以該行政作業程序有誤，造成
    其年資提權益受損，乃提出申訴、再申訴後，又對之提起訴願及本件行政訴訟
    ，惟查此係相對人國立體育學院之管理措施範圍，依公務人員保障法之規定，僅
    得依該法所定特別程序申訴、再申訴，不得復依訴願等程序再提起訴願及行政訴
    訟，更不得列非處分機關之保訓會及考試院為相對人。又抗告人另訴請判命相對
    人國立體育學院應辦理抗告人辦事員職等調整換為第五職等年功俸二級之送審
    事宜，核示請求國立體育學院應為送審之管理措施，不符行政訴訟法第五條有關
    課予義務訴訟之規定。另查抗告人訴請撤銷國立體育學院九十年二月十六日體
    院人字第○五三三號書函部分，而該書函係國立體育學院就抗告人認為管理措施
    不當所提出之申訴所為答復，則依公務人員保障法第二十三條之規定，抗告人應
    另依再申訴程序為之，不得提起行政訴訟。是抗告人提起本件行政訴訟既均不合
    法，因而以裁定駁回抗告人之訴。
二、抗告意旨雖以：國立體育學院駁回抗告人申訴之決定，保訓會駁回抗告人再申訴
    之決定及考試院所為訴願不受理之決定，均屬行政處分，應得以對之提起行政訴
    訟云云。惟按訴願法第一條第一項規定：「人民對於中央或地方機關之行政處分
    ，認為違法或不當，致損害其權利或利益者，得依本法提起訴願。但法律另有規
    定者，從其規定。」是人民如認機關之行政處分損害其權利或利益而欲請求救濟
    者，於其他法律另有規定時，即不得依訴願法之規定提起訴願。另按公務人員保
    障法第一條規定：「為保障公務人員之權益，特制定本法。本法未規定者，適用
    其他有關法律之規定。」同法第四條規定：「公務人員權益之保障，依本法所定
    復審、再復審、申訴、再申訴之程序行之。」是有關公務人員權益之保障於公務
    人員保障法中既另有規定，則公務人員如認其權益遭受損害而欲請求救濟，自應
    優先適用公務人員保障法所規定之救濟程序，而不得再依訴願法及行政訴訟法之
    規定請求救濟。查原法院以抗告人依公務人員保障法之規定為申訴及再申訴後，
    即不得再提起訴願及行政訴訟，則其對不得提起行政訴訟之事件及當事人提起本
    件行政訴訟均屬不合法，因而以裁定駁回抗告人之訴。經核原裁定並無違誤，抗
    告意旨聲明廢棄原裁定，非有理由，應予駁回。
三、依行政訴訟法第一百零四條、民事訴訟法第九十五條、第七十八條，裁定如主文
    。
中　　華　　民　　國　　九十三　　　年　　　六　　　　月　　　三十　　　日
                    最 高 行 政 法 院  第 二 庭
                                審 判 長 法  官　　　葉　振　權
                                         法  官      鍾　耀　光
                                         法  官　　　林　茂　權
                                         法  官　　　劉　鑫　楨
                                         法  官　　　梁　松　雄
右  正  本  證  明  與  原  本  無  異
　　　　　　　　　　　　　　　　　　　　 法院書記官　王　福　瀛
中　　華　　民　　國　　九十三　　　年　　　六　　　　月　　　三十　　　日
